# 债权资产出资计提减值准备的处理

提问人：cherry_55 时间：2016-12-06 15:45:21
某部门以其持有的对第三方的债权出资成立国有公司，但该部分债权资产有一部分不良，国有公司拟按照债权资产的账面价值接收出资计入实收资本以及资本公积科目后，根据五级分类情况计提贷款减值损失，并将计提的该部分减值冲减实收资本或资本公积科目问题 1 ：上述计提的减值计入净资产科目是否正确 问题 2 ：以后年度 已经计提减值的贷款经催收后收回 那么计提的减值转回时是冲减净资产科目还是冲减当期的损益科目 问题 3 ：上述处理的税务环节是哪些

回答人：chenyiwei
这种情况实际上是出资不实（出资作价高于实际价值），一开始就不应同意这种出资方式，即最初的初始作价金额不能超出其经评估的公允价值，后续投入后再发生减值的计入当期损益处理。